臺灣高等法院高雄分院刑事裁定　　　　　110年度抗字第363號
抗　告　人
即　受刑人　李吉祥



上列抗告人即受刑人因聲請定其應執行刑案件，不服臺灣橋頭地
方法院中華民國110 年9 月3 日裁定（110 年度聲字第1034號）
，提起抗告，本院裁定如下：
    主  文
抗告駁回。
    理  由
一、本案經本院認定原審裁定，認事用法並無不當，應予維持，
    並引用原審裁定之理由（如附件）。
二、抗告意旨略以：數罪併罰定其應執行之刑，有其外部界限及
    內部界限，法院為裁判時，應受其拘束而不得逾越。抗告人
    即受刑人李吉祥（下稱抗告人）所犯附件附表所示數罪，應
    參照其他法院判決之標準，給予抗告人較輕之刑度，爰提起
    抗告，請求撤銷原裁定，更為較輕刑度之裁定云云。
三、按數罪併罰之定應執行之刑，係出於刑罰經濟與責罰相當之
    考量，而對犯罪行為人本身及所犯各罪之總檢視，除應考量
    行為人所犯數罪反應出之人格特性，並應權衡審酌行為人之
    責任與整體刑法目的及相關刑事政策，在量刑權之法律拘束
    性原則下，依刑法第51條第5 款之規定，採限制加重原則，
    以宣告各刑中之最長期為下限，各刑合併之刑期為上限，但
    最長不得逾30年，資為量刑自由裁量權之外部性界限，並應
    受法秩序理念規範之比例原則、平等原則、責罰相當原則、
    重複評價禁止原則等自由裁量權之內部抽象價值要求界限之
    支配，使之輕重得宜，罰當其責，俾符合法律授與裁量權之
    目的，以區別數罪併罰與單純數罪之不同，兼顧刑罰衡平原
    則。此裁量權之行使，乃實體法上賦予法院依個案裁量之職
    權，個案之裁量判斷，除非有全然喪失權衡意義或其裁量行
    使顯然有違比例、平等諸原則之裁量權濫用情形，即不得任
    意指為違法（最高法院109 年度台抗字第1321號、第1076號
    裁定意旨可資參照）。
四、經查，抗告人因違反毒品危害防制條例等案件，先後經判處
    如附件附表所示之刑，均已確定在案，其中編號1 至4 等4
    罪，曾經臺灣橋頭地方法院109 年度聲字第218 號裁定應執
    行有期徒刑6 年確定，經核符合數罪併罰定應執行刑之規定
    ，有前揭裁定、編號5 所示刑事判決及臺灣高等法院被告前
    案紀錄表附卷可憑。原裁定因認檢察官之聲請為正當，審酌
    抗告人所犯如附件附表所示各罪之犯罪類型、罪質及侵害法
    益均有別，兼衡其各罪犯罪時間間隔未逾1 年，相距非遠，
    再酌以抗告人個人之應刑罰性，與對於社會之整體危害程度
    等一切情狀，就抗告人所犯各罪定其應執行之刑為有期徒刑
    6 年2 月，經核並未逾越刑法第51條第5 款規定之外部界限
    及自由裁量之內部界限，亦無顯然違反比例原則之裁量濫用
    情形，應屬法院裁量權之適法行使。抗告意旨雖以其他法院
    判決之刑度指摘原裁定所定之執行刑過重云云，惟各法院依
    審判獨立之原則而為裁判，並不受其他法院量刑結果之拘束
    ，是抗告人執此求為較輕刑度之刑，自屬無據。
五、綜上所述，本件抗告為無理由，應予駁回。
據上論斷，應依刑事訴訟法第412 條，裁定如主文。
中    華    民    國   110    年    10    月    19    日
                    刑事第二庭  審判長法  官  孫啓強
                                      法  官  范惠瑩
                                      法  官  鄭詠仁
以上正本證明與原本無異。
如不服本裁定應於送達後5 日內向本院提出抗告狀。
中    華    民    國   110    年    10    月    19    日
                                      書記官  楊明靜
附件：
臺灣橋頭地方法院刑事裁定             110年度聲字第1034號
聲  請  人  臺灣橋頭地方檢察署檢察官
受  刑  人  李吉祥
上列聲請人因受刑人數罪併罰有二裁判以上，聲請定其應執行之
刑（110年度執聲字第738號），本院裁定如下：
    主  文
李吉祥犯如附表所示各罪，所處各如附表所示之刑，應執行有期
徒刑陸年貳月。
    理  由
一、聲請意旨略以：受刑人李吉祥因違反毒品危害防制條例等案
    件，先後經判決確定如附表所示，應依刑法第50條、第53條
    及第51條第5 款，定其應執行之刑，爰依刑事訴訟法第477
    條第1 項規定聲請裁定其應執行之刑等語。
二、按裁判確定前犯數罪者，併合處罰之。但得易科罰金之罪與
    不得易科罰金之罪者，不在此限；前項但書情形，受刑人請
    求檢察官聲請定應執行刑者，依第51條規定定之；數罪併罰
    ，有2 裁判以上者，依第51條之規定，定其應執行之刑，刑
    法第50條第1 項但書第1 款、第2 項、第53條分別定有明文
    。次按數罪併罰中之一罪，依刑法規定得易科罰金，若因與
    不得易科之他罪併合處罰結果而不得易科罰金時，原可易科
    部分所處之刑，自亦無庸為易科折算標準之記載（司法院大
    法官釋字第144 號解釋意旨參照）。又按數罪併罰，應依分
    別宣告其罪之刑為基礎，定其應執行刑，此觀刑法第51條規
    定自明，故一裁判宣告數罪之刑，雖曾經定其執行刑，但如
    再與其他裁判宣告之刑定其執行刑時，前定之執行刑當然失
    效，仍應以其各罪宣告之刑為基礎，定其執行刑，不得以前
    之執行刑為基礎，以與後裁判宣告之刑，定其執行刑，惟上
    開更定之應執行刑，不應比前定之應執行刑加計其他裁判所
    處刑期後為重，否則即與法律秩序理念及法律目的之內部界
    限有違，難認適法（最高法院83年度台抗字第502 號、93年
    度台非字第192 號裁定意旨參照）。至已執行部分，自不能
    重複執行，應由檢察官於指揮執行時扣除之，此與定應執行
    刑之裁定無涉（最高法院86年度台抗字第472 號裁定意旨參
    照）。再按法律上屬於自由裁量事項，尚非概無法律性之拘
    束，在法律上有其外部界限及內部界限。前者法律之具體規
    定，使法院得以具體選擇為適當裁判，此為自由裁量之外部
    界限。後者法院為自由裁量時，應考量法律之目的，法律秩
    序之理念所在，此為自由裁量之內部界限。法院為裁判時，
    二者均不得有所踰越。在數罪併罰而有二裁判以上，應定其
    應執行刑之案件，法院所為刑之酌定，固屬自由裁量事項，
    然對於法律之內、外部界限，仍均應受其拘束（最高法院91
    年度台非字第32號、92年度台非字第187 號判決意旨參照）
    。
三、經查，受刑人所犯如附表所示之罪，業經本院、臺灣高等法
    院高雄分院（下稱高雄高分院）分別判處如附表所載之刑，
    並於如附表所示之日期確定在案，有臺灣高等法院被告前案
    紀錄表及各該刑事判決各1 份在卷可稽，復有受刑人於民國
    110 年8 月23日出具載明請求就得易科罰金之罪與不得易科
    罰金之罪合併定應執行刑之聲請書1 紙存卷可憑。本院審核
    受刑人係於如附表編號1 所示判決確定日前犯如附表所示各
    罪，核與首揭規定並無不合，是檢察官本件聲請為正當，應
    定其應執行之刑。又受刑人所犯如附表編號1 至4 所示之罪
    ，固曾定應執行有期徒刑6 年確定，然揆諸前開說明，受刑
    人既有如附表所示之罪應定其應執行刑，則前所定之應執行
    刑均當然失效，本院自可更定如附表所示之罪之應執行刑。
    爰考量受刑人所犯如附表所示各罪之犯罪類型、罪質及侵害
    法益均有別，兼衡其各罪犯罪時間間隔未逾1 年，相距非遠
    ，再酌以受刑人個人之應刑罰性，與對於社會之整體危害程
    度等一切情狀，定應執行刑如主文所示。至受刑人所犯如附
    表編號1 、4 、5 所示之罪，雖經法院判處得易科罰金之刑
    ，然既與不得易科罰金之刑合併定應執行刑，依上開說明，
    自無庸再為易科罰金折算標準之諭知。另受刑人所犯如附表
    編號1 所示之罪，雖已因徒刑易科罰金執行完畢，惟揆諸前
    揭說明，仍應先定其應執行刑，再於檢察官執行時扣除已執
    行之部分，自不待言。
四、依刑事訴訟法第477 條第1 項，刑法第50條第1 項但書第1
    款、第51條第5 款、第53條，裁定如主文。
中    華    民    國   110    年    9     月    3     日
                  刑事第二庭  法  官  楊凱婷
以上正本證明與原本無異。
如不服本裁定，應於收受送達後5 日內向本院提出抗告狀。
中    華    民    國   110    年    9     月    3     日
                              書記官  許雅如
附表：
┌─┬────┬──────┬─────┬────────────┬────────────┬──────┐
│編│        │            │          │      最後事實審        │        確定判決        │            │
│  │  罪名  │  宣告刑    │ 犯罪日期 ├─────┬──────┼─────┬──────┤  備註      │
│號│        │            │          │法院、案號│  判決日期  │法院、案號│  確定日期  │            │
├─┼────┼──────┼─────┼─────┼──────┼─────┼──────┼──────┤
│1 │毒品危害│有期徒刑3 月│106 年12月│本院107 年│107 年6 月21│同左      │107 年7 月20│1.附表編號1 │
│  │防制條例│，如易科罰金│3日       │度簡字第12│日          │          │日          │  所示之罪於│
│  │        │，以新臺幣1 │          │58 號     │            │          │            │  108 年1 月│
│  │        │千元折算1 日│          │          │            │          │            │  16日因徒刑│
│  │        │。          │          │          │            │          │            │  易科罰金執│
├─┼────┼──────┼─────┼─────┼──────┼─────┼──────┤  行完畢出監│
│2 │毒品危害│有期徒刑3 年│106 年11月│高雄高分院│108 年8 月14│最高法院10│108 年10月24│  。        │
│  │防制條例│10 月       │30日      │108 年度上│日          │8 年度台上│日          │2.附表編號1 │
│  │        │            │          │訴字第651 │            │字第3465號│            │  至4 所示之│
│  │        │            │          │號        │            │          │            │  罪曾經本院│
├─┼────┼──────┼─────┼─────┼──────┼─────┼──────┤  以109 年度│
│3 │毒品危害│有期徒刑4 年│106 年12月│同上      │同上        │同上      │同上        │  聲字第218 │
│  │防制條例│6 月        │3日       │          │            │          │            │  號裁定應執│
├─┼────┼──────┼─────┼─────┼──────┼─────┼──────┤  行有期徒刑│
│4 │妨害自由│有期徒刑3 月│107 年1 月│本院108 年│108 年11月29│同左      │108 年12月31│  6 年。    │
│  │        │，如易科罰金│29 日     │度訴字第13│日          │          │日          │            │
│  │        │，以新臺幣1 │          │3號       │            │          │            │            │
│  │        │千元折算1 日│          │          │            │          │            │            │
│  │        │。          │          │          │            │          │            │            │
├─┼────┼──────┼─────┼─────┼──────┼─────┼──────┼──────┤
│5 │恐嚇取財│有期徒刑4 月│107 年5 月│本院109 年│110年3月3日 │同左      │110年7月15日│            │
│  │        │，如易科罰金│11日至同年│度易字第30│            │          │            │            │
│  │        │，以新臺幣1 │月30日間之│7號       │            │          │            │            │
│  │        │千元折算1 日│某日      │          │            │          │            │            │
│  │        │。          │          │          │            │          │            │            │
└─┴────┴──────┴─────┴─────┴──────┴─────┴──────┴──────┘